【裁判字號】    99,中簡上,104
【裁判日期】    990407
【裁判案由】    竊盜
【裁判全文】
臺灣臺中地方法院刑事判決           99年度中簡上字第104號
上  訴  人
即  被  告  甲○○
上列上訴人因被告竊盜案件，不服本院臺中簡易庭98年度中簡字
第3939號中華民國98年12月22日第一審刑事簡易判決（聲請簡易
判決處刑案號：98年度偵字第26857 號），提起上訴，本院管轄
之第二審合議庭判決如下：
    主    文
上訴駁回。
    犯罪事實及理由
一、本案經本院合議庭審理結果，第一審刑事簡易判決認事用法
    及量刑均無不當，應予維持，均引用第一審刑事簡易判決書
    記載之事實、證據及理由（如附件）。
二、上訴人即被告甲○○（下簡稱被告）上訴意旨略以：伊當日
    因服用安眠藥，精神狀況較為不佳，且係因身上零錢不夠，
    想要先走出店家至機車上拿零錢，伊並無竊盜之不法犯意等
    語，且已與被害人達成和解，懇請從輕量刑。
三、經查，(一)證人即小北百貨店員賴順權於警詢時證稱：於98年
    10月26日晚上11時40分許，被告將該芳香劑放入身上所穿著
    衣物之口袋後未結帳，離去時觸動防盜門，而遭察覺，該芳
    香劑價值109 元等語（見警卷），核與被告於警詢時自承：
    伊於98年10月26日晚上11時40分，因未結帳將小北百貨店內
    1 組芳香劑置放於左後口袋，走出小北百貨時，因感應器發
    出聲音，伊才將該芳香劑取出丟置於大門右邊之飲料區，伊
    除了該組芳香劑外，當日所購買之其他物品均已結帳等語（
    見警卷），被告於98年10月27日偵訊時，亦陳稱：伊都是看
    過警詢筆錄後才簽名，伊在警詢所述實在等語（見98年度偵
    字第26857 號卷第6 頁），足認本案被告於通過該小北商店
    感應門時，係將該未結帳之芳香劑置放於左後口袋內。蓋被
    告於本院準備程序時自承曾於高雄縣大社鄉開設賓館，且於
    臺中市購屋，足認伊係有相當智識及社會經驗之人士，當知
    未經結帳之物品，不能輕易攜帶外出，此情亦可由被告當日
    確曾將所購買之其他價值新臺幣（下同）170 元之商品進行
    結帳，此有統一發票1 紙在卷可稽（見警卷）。被告既已將
    所欲購買之其他商品於櫃臺進行結帳，倘真發現身上現款不
    夠，衡諸常情，當係將前揭芳香劑先行置放於結帳櫃臺處，
    再外出拿取現款，焉有可能自行攜出，甚而置放在左後口袋
    內；另審諸被告於本院審理時辯稱：伊以前去小北百貨購物
    時，門口都沒有裝感應器，不知小北百貨已經裝感應器等語
    ，更足徵被告顯係憑藉過往經驗，自認該小北百貨未裝設防
    盜感應器，而思以前揭方式，竊取上開芳香劑。被告未經結
    帳即將該芳香劑欲攜出小北百貨，伊有為自己不法所有之意
    圖至明。被告前開所辯，顯係事後卸責之詞，不足採信。(二)
    被告雖另於本院審理時，提出草屯療養院之藥袋，欲證明伊
    平日有服用睡眠障礙及憂鬱症狀之藥物，然被告當日於小北
    百貨除拿取前開芳香劑外，另購買多樣物品進行結帳乙情，
    已如前述，且被告自承當日係騎乘機車前往該小北百貨，更
    足認被告當日之精神狀況及對事物之認知能力，應無何減損
    ，縱被告於行為當時確有服用藥物，亦與伊涉犯本件竊盜案
    件無關。(三)按關於刑之量定，係實體法上賦予法院得為自由
    裁量之事項，倘其未有逾越法律所規定之範圍，或濫用其權
    限，即不得任意指摘為違法。且在同一犯罪事實與情節，如
    別無其他加重或減輕之原因，下級審量定之刑，亦無過重或
    失輕之不當情形，則上級審法院對下級審法院之職權行使，
    原則上應予尊重（參照最高法院75年度臺上字第7033號、85
    年度臺上字第2446號判決意旨）。查本件被告所犯刑法第32
    0 條第1 項之竊盜罪，法定本刑為「5 年以下有期徒刑、拘
    役或5 百元以下罰金。」，原審以被告係屬累犯，且竊盜犯
    行事證明確，審酌刑法第57條各款所列事項及一切情狀，依
    職權就個案裁量於法定刑度內判處被告有期徒刑3 月，及諭
    知易科罰金之折算標準，雖被告於原審判決後，提出和解書
    ，致原審未能審酌被告業與被害人達成和解，惟被告陳稱係
    與小北百貨之店長無條件和解，且被告迄至本院審理時，均
    未見對伊前開所為犯行，有何反省之意，實難認被告犯後態
    度良好，併審酌被告之動機、竊取財物之價值、竊盜手段等
    一切情狀，認原審上開量刑，尚無過重或失輕而明顯違背正
    義之情形，被告提起本件上訴，指摘原審判決量刑過重，請
    求撤銷原審判決，難謂有理由，應予駁回。
據上論斷，應依刑事訴訟法第455 條之1 第1 項、第3 項、第37
3 條、第368 條，判決如主文。
中    華    民    國    99    年    4     月    7     日
                  刑事第十庭  審判長法  官  施慶鴻
                                    法  官  周莉菁
                                    法  官  簡婉倫
上為正本係照原本作成。
不得上訴。
                                    書記官  許千士
中    華    民    國    99    年    4     月    7     日
附錄本案論罪科刑法條
中華民國刑法第320條
意圖為自己或第三人不法之所有，而竊取他人之動產者，為竊盜
罪，處5  年以下有期徒刑、拘役或 5 百元以下罰金。
意圖為自己或第三人不法之利益，而竊佔他人之不動產者，依前
項之規定處斷。
前二項之未遂犯罰之。
附件：
臺灣臺中地方法院刑事簡易判決        98年度中簡字第3939號
聲  請  人  臺灣臺中地方法院檢察署檢察官
被      告  甲○○  女  48歲（民國○○年○月○○日生）
                    身分證統一編號：Ｚ000000000號
                    住臺中市○區○○街64號4樓之4
上列被告因竊盜案件，經檢察官聲請以簡易判決處刑（98年度偵
字第26857號），本院判決如下：
    主    文
甲○○竊盜，累犯，處有期徒刑參月，如易科罰金，以新臺幣壹
仟元折算壹日。
    犯罪事實及理由
一、本件犯罪事實、證據及所犯法條，除證據部分應補充「現場
    照片4 張」、「臺灣高等法院被告前案紀錄表」外，其餘均
    引用檢察官聲請簡易判決處刑書之記載（如附件）。
二、據上論斷，應依刑事訴訟法第449條第1項、第454條第2項，
    刑法第320條第1項、第41條第1項前段、第47條第1項，刑法
    施行法第1條之1，逕以簡易判決處刑如主文。
如不服本判決，得自收受判決正本送達之日起10日內，向本院提
起上訴（須附繕本）。
中    華    民    國    98    年    12    月    22    日
                      臺中簡易庭  法  官  楊文廣
以上正本證明與原本無異。
                                  書記官  陳靖騰
中    華    民    國    98    年    12    月    22    日
附錄本判決論罪科刑法條全文
刑法第320條第1項：
意圖為自己或第三人不法之所有，而竊取他人之動產者，為竊盜
罪，處五年以下有期徒刑、拘役或五百元以下罰金。
臺灣臺中地方法院檢察署檢察官聲請簡易判決處刑書      樂股
                                     98年度偵字第26857號
    被      告  甲○○  女  48歲（民國○○年○月○○日生）
                        住臺中市東區○○○○○街64號4樓
                        之4
                        國民身份證統一編號：Ｚ000000000號
上列被告因竊盜案件，業經偵查終結，認為宜聲請以簡易判決處
刑，茲將犯罪事實及證據並所犯法條分敘如下：
        犯罪事實
一、甲○○前於民國94、95年間，因公共危險及偽造文書等案件
    ，經臺灣高雄地方法院分別以94年度訴字第1898號、95年度
    簡字第4042號判決，各判處有期徒刑1年2月及4月（嗣經減
    刑為2月）確定，經接續執行，甫於96年7月16日執行完畢。
    詎仍不知悔改，復意圖為自己不法之所有，於98年10月26日
    晚間11時40分許，在臺中市中區○○○○○路357號之「小
    北百貨」，乘店員賴順權不注意之際，徒手竊取滿庭香芳香
    劑1組，價值新臺幣（下同）109元。得手後，藏置己身衣服
    之口袋中，再作勢購買其他物品結帳，正欲離去之際，因門
    口感應警報響起，為賴順權發覺，報警查獲。
二、案經賴順權訴由臺中市警察局第一分局報告偵辦。
        證據並所犯法條
一、本件訊之被告甲○○矢口否認有何竊盜犯行，辯稱：伊去小
    北百貨買芳香劑及通樂，已經結了通樂的帳，然因身上只剩
    100元，剩下芳香劑還沒有結帳，走出店外係為了去機車拿
    零錢云云。惟查，上開事實，業據告訴人賴順權指訴歷歷，
    並有其立具之贓物認領保管單在卷可稽。又查就一般交易常
    情而言，顧客選購商品於未結帳前，多將商品置於明顯可見
    之處，本件係爭芳香劑體積不大，被告苟有意購買，應無需
    將之匿置於口袋內。且若被告果無竊取之意，僅係欲到機車
    拿取零錢以結帳，理應事先告知店員，或將物品放回、放在
    結帳櫃台，拿取零錢後結帳，然觀之被告非但未先行告知，
    並將芳香劑匿置口袋當中，於店門口警報器響起之際，復將
    上開芳香劑棄置在門口右邊紙箱等情，足見其上開所辯係卸
    飾之詞，不足採信，其犯嫌堪以認定。
二、核被告所為，係犯刑法第320條第1項之竊盜罪嫌。被告曾受
    有期徒刑之執行完畢，5年以內故意再犯本件有期徒刑以上
    之罪，為累犯，請依刑法第47條第1項規定，加重其刑。
三、依刑事訴訟法第451條第1項聲請簡易判決處刑。
中    華    民    國    98    年    11    月    26    日
                     檢  察  官  謝名冠
本件正本證明與原本無異
中    華    民    國    98    年    12    月    9     日
                     書  記  官  賴光瑩
所犯法條：
中華民國刑法第320條第1項
意圖為自己或第三人不法之所有，而竊取他人之動產者，為竊盜
罪，處5年以下有期徒刑、拘役或5百元以下罰金。
當事人注意事項：
（一）本件係依據刑事訴訟法簡易程式辦理，法院簡易庭得不傳
      喚被告、輔佐人、告訴人、告發人等出庭即以簡易判決處
      刑。
（二）被告、告訴人、被害人對告訴乃論案件，得儘速試行和解
      ，如已達成民事和解而要撤回告訴，請告訴人寄送撤回告
      訴狀至臺灣臺中地方法院簡易庭。
（三）被告、告訴人、被害人對本案案件認有受傳喚到庭陳述意
      見之必要時，請即以書狀向臺灣臺中地方法院簡易庭陳明
      。

司法院資訊處製作；財團法人民間司法改革基金會備份。
